臺灣士林地方法院刑事判決　　　　　　　　96年度自字第19號
自　訴　人　甲○○
自訴代理人　高奕驤律師
　　　　　　林小燕律師
被　　　告　乙○○
選任辯護人　林合民律師
　　　　　　魏憶龍律師
上列被告因妨害自由案件，經自訴人提起自訴，本院判決如下：
    主  文
乙○○以強暴妨害人行使權利，處拘役拾日，如易科罰金，以新
臺幣壹仟元折算壹日，緩刑貳年。
    事  實
一、乙○○係臺北市士林區○○○路50巷20號「華琪大廈」愛座
    住戶，甲○○於民國95年1 月9 日自案外人高安娜、吳吉男
    受讓取得臺北市士林區○○○路50巷20號「華琪大廈」地下
    室所有權，惟因該大廈愛座部分住戶對地下室所有權歸屬仍
    有爭議，並持續占有該地下室使用，甲○○即與共有人李碧
    珠對愛座住戶蔡協東等人提出確認權利及防止侵害強制執行
    之聲請，嗣經本院民事執行處法官於96年5 月18日下午2 時
    30分至前開地下室停車場實施強制點交，並將地下室停車場
    中9 個停車位排除占有點交予甲○○管理，甲○○於法官離
    去後，為確保其對前開停車位權利之行使不受侵害，遂僱工
    準備在前開經點交之地下停車位上設置阻車架，詎乙○○見
    狀心生不滿，竟基於以強暴妨害人行使權利之犯意，於同日
    下午5 時6 分許，先於該阻車架上跳躍踐踏，並趁機強行奪
    取該阻車架，以此強暴方式，妨害甲○○行使其於前開停車
    位上設置阻車架之權利。
二、案經甲○○自訴由本院審理。
    理  由
一、按被告以外之人於審判外之言詞或書面陳述，除法律有規定
    者外，不得作為證據；又被告以外之人於審判外之陳述，雖
    不符合同法第159 條之1 至第159 條之4 之規定，但經當事
    人於審判程序同意作為證據，法院審酌該言詞陳述或書面陳
    述作成時之情況，認為適當者，亦得為證據；又當事人、代
    理人或辯護人於法院調查證據時，知有第159 條第1 項不得
    為證據之情形，而未於言詞辯論終結前聲明異議者，視為有
    前項之同意，刑事訴訟法第159 條第1 項及第159 條之5 分
    別定有明文。查本判決下列所引用之下列各項證據方法之證
    據能力，當事人、自訴代理人及辯護人於本院準備程序及審
    判期日中均未予爭執，且迄至言詞辯論終結前亦未再聲明異
    議，本院審酌該等言詞陳述及書面陳述作成時之情況，並無
    不宜作為證據之情事，依刑事訴訟法第159 條之5 之規定，
    自得作為證據，合先敘明。
二、上開事實，業據被告乙○○於本院審理中自白不諱（見本院
    96年11月22日審判筆錄第3 、8 頁），核與自訴人甲○○及
    自訴代理人於本院指訴之情節相符，並有臺北市○○區○○
    段2 小段建築改良物登記簿影本、臺灣高等93年度重上字第
    408 、409 號民事確定判決、最高法院94年度台上字第1487
    號民事裁定影本、台北市士林地政事務所建物所有權狀影本
    、本院民事執行處95年11月8 日士院鎮95執智字第6891號通
    知影本、本院民事執行處96年4 月27日士院鎮95執智字第68
    91號通知影本、本院民事執行處執行（強點）筆錄影本、現
    場圖影本、翻拍照片4 幀、現場實況錄影光碟一片在卷可證
    ，足認被告之上開自白核與事實相符，堪予採信。本件事證
    明確，被告犯行洵堪認定，應依法論科。
三、按刑法第304條之強暴、脅迫，祇以所用之強脅手段足以妨
    害他人行使權利，或足使他人行無義務之事為已足，並非以
    被害人之自由完全受其壓制為必要；又刑法第304條第1項所
    稱「強暴」者，乃以實力不法加諸他人之謂，惟不以直接施
    諸於他人為必要，即間接施之於物體而影響於他人者，亦屬
    之（最高法院28年上字第3650號判例、86年度台非字第122
    號判決意旨參照）。查被告乙○○於自訴人雇工施作之際，
    未經自訴人同意，擅自強行取走自訴人之阻車架，已足以妨
    害自訴人設置阻車架權利之行使。被告以強暴手段，阻撓自
    訴人行使系爭停車位上設置阻車架之權利，核其所為，係犯
    刑法第304 條第1 項以強暴妨害人行使權利之強制罪。爰審
    酌被告無其他不良紀錄之素行、因不甘使用多年之地下室停
    車場遭自訴人收回占有，而圖阻撓之犯罪動機、目的、以奪
    取施作工具阻車架為手段、致他人正常行使權利發生妨害，
    及犯罪後於本院審理時已坦承犯行，態度尚有悔意及自訴人
    之求刑等一切情狀，量處如主文所示之刑，並諭知易科罰金
    之折算標準，以示懲儆。
四、又查被告乙○○前未曾受有期徒刑以上刑之宣告，此有臺灣
    高等法院被告前案紀錄表1 份在卷可憑，且犯後已取得自訴
    人之諒解，亦據自訴人於本院審理時陳明在卷（見本院96年
    11 月22 日審判筆錄第10頁），本院審酌被告因一時情緒衝
    動行事，為偶發初犯，事後並已坦承犯行，深具悔意，經此
    審判程序後，應知所警惕，信無再犯之虞，本院因認所宣告
    之刑以暫不執行為當，爰併予宣告緩刑2 年，以啟自新。
據上論斷，應依刑事訴訟法第343條、第299條第1項前段，刑法
第304條第1項、第41條第1項前段、第74條第1項第1款，刑法施
行法第1條之1第1項、第2項前段，判決如主文。
中　　華　　民　　國　　96　　年　　12　　月　　6 　　日
　　　　　　　　　刑事第七庭審判長法　官  王俊雄
                                  法  官  許碧惠
                                  法  官  汪梅芬
以上正本證明與原本無異。
如不服本判決，應於收受送達後10日內向本院提出上訴書狀，其
未敘述上訴之理由者並得於提起上訴後20日內向本院補提理由書
（均須按他造當事人之人數附繕本）。
                                  書記官  張馨尹
中　　華　　民　　國　　96　　年　　12　　月　　6 　　日
刑法第三百零四條以強暴、脅迫使人行無義務之事或妨害人行使
權利者，處三年以下有期徒刑、拘役或三百元以下罰金。
前項之未遂犯罰之。
